臺灣新竹地方法院民事判決  
109年度訴字第1055號
原      告  楊明駿  
被      告  葉紹俊  


上列當事人間請求損害賠償事件，本院於民國110年2月25日辯論
終結，判決如下：
    主  文
一、被告應給付原告新臺幣肆拾萬元，及自民國110年1月23日起
    至清償日止，按年息百分之5計算之利息。
二、原告其餘之訴駁回。
三、訴訟費用由被告負擔百分之40，餘由原告負擔。
四、本判決第一項得假執行。
五、原告其餘假執行之聲請駁回。 
   事實及理由
壹、程序方面：
    本件被告經合法通知，未於言詞辯論期日到場，核無民事訴
    訟法第386 條所列各款情形，爰依原告之聲請，准由其一造
    辯論而為判決。
貳、實體方面：
一、原告主張：
　(一)原告與訴外人徐以凡於民國108年2月14日結婚，婚後家庭
      幸福美滿並育有一子，被告為訴外人徐以凡公司前同事，
      明知訴外人徐以凡與原告為夫妻關係，竟於109年7月7日
      起即與訴外人徐以凡以0000000000手機LINE通訊軟體密切
      聯繫，被告LINE暱稱（臭流氓）、訴外人徐以凡LINE暱稱
      （YiFan)。更於同年7月中旬對話開始有「互稱寶貝」；
      「愛妳」；「抱抱」；「開房間」；「301、505等房間房
      號」親密的對話，徐以凡並要被告提供中國信託商業銀行
      帳號000000000000帳戶予其轉帳先付旅館開房費用，足見
      兩人間確實存有逾越結交朋友、同事等一般社交行為之不
      正常往來，嗣原告無意間發現訴外人徐以凡手機LINE通軟
      體通聯紀錄，始知悉訴外人徐以凡與被告間存有逾越結交
      朋友、同事等一般社交行為之不正常往來，詢問訴外人徐
      以凡亦坦承與被告間有多次在旅館發生性行為，再詢問訴
      外人徐以凡有關被告姓名、地址，訴外人徐以凡稱被告是
      其先前任職公司的同事，大家稱呼被告為小蔡或阿傻，又
      觀之雙方LINE通軟體通聯紀錄對話其中於109年7月27日「
      00:30臭牛氓；我先想想要睡哪，00:31YiFan:你不是要去
      上次那間？00:33臭牛氓：在想呀，00:33YiFan想什麼，0
      0:34臭牛氓：在想要開雀巢還是上次那間呀」；並「互稱
      寶貝」；「愛妳」；「抱抱」；「開房間」；「301、505
      等房間房號」等親密的對話，兩人間確實存有逾越結交朋
      友、同事等一般社交行為之不正常往來，而原告（32歲）
      身兼多職，辛苦扶養幼子。被告明知訴外人徐以凡與原告
      為夫妻關係，且育有一子家庭美滿，卻仍執意與訴外人徐
      以凡間逾越朋友關係，其行為惡劣，實應予以非難，原告
      得知後極為悲痛，身心俱疲，並在醫院身心科就醫，爰依
      民法第184條第1項、第195條第1、3項規定，請求被告賠
      償原告所受精神上損害新台幣(下同)100萬元。
  (二)並聲明：
　１、被告應給付原告100萬元，及自起訴狀送達之翌日起至清償
      日止按週年利息百分之五計算利息。
  ２、訴訟費用由被告負擔。
  ３、原告願供擔保請准宣告假執行。
二、被告未於言詞辯論期日到場，亦未提出準備書狀作何聲明或
    陳述。
三、本院之判斷：
　(一)原告主張之前揭事實，業據其提出Line對話內容及截圖、
      被告與徐以凡在汽車旅館拍照之照片二幀、原告在仁慈醫
      院就醫之診斷證明書一紙附卷可稽(詳本院卷第21頁至第2
      68頁、第344頁、第346頁、第313頁)，核與其所述情節相
      符，復經本院依原告聲請向遠傳電信股份有限公司查詢行
      動電話門號0000000000號所有人及中國信託商業銀行帳號
      000000000000帳戶所有人確均為被告無訛，此有遠傳資料
      查詢及中國信託商業銀行股份有限公司109年12月11日中
      信銀字第109224839315847號函各一紙附卷可佐(詳本院卷
      第283頁、第291頁)，而被告經合法通知，迄未到庭陳述
      ，亦未提出書狀作何有利於己之聲明、陳述或證據以供本
      院審酌，自堪信原告之主張為真實。　　　
　(二)按因故意或過失，不法侵害他人之權利者，負損害賠償責
      任；故意以背於善良風俗之方法，加損害於他人者亦同；
      數人共同不法侵害他人之權利者，連帶負損害賠償責任﹔
      不法侵害他人基於父、母、子、女或配偶關係之身分法益
      而情節重大者，被害人雖非財產上之損害，亦得請求賠償
      相當之金額，民法第184條第1項、第185條第1項前段、第
      195條第1項、第3項分別定有明文。又按婚姻係以夫妻之
      共同生活為其目的，配偶應互相協力保持其共同生活之圓
      滿安全及幸福，而夫妻互守誠實，係為確保其共同生活之
      圓滿安全及幸福之必要條件，故應解為配偶因婚姻契約而
      互負誠實之義務，配偶之一方行為不誠實，破壞共同生活
      之圓滿安全及幸福者，即為違反因婚姻契約之義務而侵害
      他方之權利（最高法院55年台上字第2053號判例意旨參照
      ）。故不法侵害他人基於配偶關係之身分法益而情節重大
      者，被害人雖非財產上之損害，亦得請求賠償相當之金額
      ，且此不法侵害行為不以侵權行為人間有通、相姦為限，
      其情節是否重大，應視個案侵害程度、損害狀況、被害人
      之痛苦程度及忍受能力等個別情事，客觀判斷之。經查，
      被告明知徐以凡為有配偶之人，並育有一子(民國000年0
      月00日生)，此可觀之徐以凡於109年7月11日與被告Line
      聯繫中提及：「我等等七點要回小孩爸家，週末家庭日」
      等語(詳本院卷第34頁)，却將徐以凡視為其女友，並與徐
      以凡間在Line中對話互相提及：「寶貝愛你晚安」、「房
      號等等跟你講」、「鳥巢515」、「戶頭傳來，轉房間錢
      先給你去睡覺」、「吸太多顆了，很難消啊」、「把你胸
      口種滿」、「寶寶抱著睡太好睡了」、「陪你超過12h以
      上啊，還不給人家好好睡覺」、「你一直用我」、「比較
      想吃你」、「愛你」、「去驗驗看有的話找認識的幫你拿
      掉」、「一個女生去買驗孕的，很奇怪」、「不想因為我
      讓你拿不到監護權」等逾越普通朋友間一般社交行為分際
      之不正常來往行徑，已非社會一般通念所能容忍之範圍，
      嚴重侵害原告與訴外人徐以凡之婚姻圓滿、安全狀態，而
      嚴重侵害原告之身分法益，堪予認定。
  (三)再者，不法侵害他人之人格權，被害人受有非財產上損害
      ，請求加害人賠償相當金額之慰撫金時，法院對於慰撫金
      之量定，應斟酌實際加害情形、所造成之影響、被害人痛
      苦程度、兩造之身分地位經濟情形及其他各種狀況，以核
      定相當之數額(最高法院47年台上字第1221號、51年台上
      字第223號判例意旨參照)。經查，被告明知徐以凡為有配
      偶之人，竟於109年7月間起迄109年10月下旬為上開親密
      交往而不法侵害原告之配偶權，破壞原告婚姻共同生活之
      圓滿安全及幸福情節重大，原告精神上必感受一定程度之
      痛苦，則原告請求被告賠償非財產上之損害，自屬有據。
      本院審酌原告最高學歷為高中畢業，目前在崇德照明股份
      有限公司進行工業用紫外線燈、水銀燈製造等工作，月薪
      3萬元，108年度所得總額為413,287元，並無其他財產；
      被告為88年次，最高學歷為高職肄業，108年度所得總額
      為123,248元，名下無財產，此有本院依職權調閱兩造稅
      務電子閘門財產所得調件明細表在卷可佐(詳本院卷第321
      至第324頁)，參以被告侵害原告配偶權，破壞原告婚姻共
      同生活之圓滿安全及幸福情節重大，原告復自109年11月1
      0日起迄今在仁慈醫院身心科門診就醫治療等情，是本院
      依據兩造之學經歷、社會地位、經濟及收入狀況，及被告
      侵害原告之配偶權時間，造成原告精神上痛苦之程度等一
      切情狀，原告請求被告賠償非財產上損害賠償100萬元尚
      屬過高，應予酌減為40萬元為適當，逾此部分之請求，尚
      非有據，不應准許。
四、綜上所述，原告本於侵權行為之法律關係，訴請被告給付原
    告40萬元，及自起訴狀繕本送達翌日即110年1月23日起至清
    償日止，按年息百分之5計算之利息，為有理由，應予准許
    ，逾此部分之請求，則屬無據，難予准許，應予駁回。
五、假執行宣告：
　　本判決第1 項所命被告給付之金額未逾50萬元，爰依民事訴
    訟法第389條第1項第5 款之規定依職權宣告假執行如主文第
    4項所示。至原告敗訴部分，其假執行之聲請失所附麗，應
    併予駁回 
六、結論：原告之訴為一部有理由、一部無理由，依民事訴訟法
    第385條第1項前段、第78條、第79條，第389條第1項第5款
    ，判決如主文。
中　　華　　民　　國　　110 　年　　3 　　月　　12　　日
                  民事第二庭法　　　官　王佳惠
以上正本係照原本作成。
如對本判決上訴，須於判決送達後20日內向本院提出上訴狀。如
委任律師提起上訴者，應一併繳納上訴審裁判費。
中　　華　　民　　國　　110 　年　　3 　　月　　12　　日
                            書  記  官　黃伊婕